Minutes et répertoires du notaire Noël NICOLAS, 1564 - 1574 (étude XX)
Archives nationales
Minutes et répertoires du notaire Noël NICOLAS (étude XX)
1564 - 1574
MC/ET/XX/93 - MC/ET/XX/102
Etude XX; Nicolas, Noël
Archives nationales de France
Minutes et répertoires: la loi 2008-696 du 15 juillet 2008 relative aux archives a fixé à 75 ans à compter de la date de l'acte, ou à 25 ans à compter de la date du décès de l'intéressé si ce délai est plus bref, le délai de communication des minutes et répertoires des notaires; ce délai est porté à 100 ans à compter de la date de l'acte si le document se rapporte à un mineur (code du Patrimoine, articles L213-2, 4e d et 5e).
Autres documents de l'étude (dossiers de clients, comptabilité...): s'agissant d'archives privées, ces documents sont communicables selon les modalités fixées par le déposant ou le donateur.
Certains documents ne sont pas accessibles en raison de leur mauvais état de conservation.
Versement
Attention: ce notaire n'a pas laissé de répertoire pour son activité dans l'étude XX.
Des feuillets avec une liste chronologique des actes sont insérés à la fin de chaque registre des minutes entre MC/ET/XX/93 et MC/ET/XX/100.
Accès aux instruments de recherche de tous les notaires de l’étude XX
Archives de l'étude XX
- Minutes de Noël NICOLAS, 1564 - 1574; MC/ET/XX/93 - MC/ET/XX/102
  - Minutes. 1565, 25 avril - 1566, 11 avril, 25 avril 1565 - 11 avril 1566; MC/ET/XX/93; registre
    Informations complémentaires:
    A la fin, répertoire chronologique des actes inséré.
    Informations concernant le classement:
    Le niveau inférieur de description, quand il existe, correspond aux minutes d'actes. Toutes les minutes ne sont pas forcément décrites une à une. Les descriptions de ces minutes sont plus ou moins détaillées.
  - Minutes. 1566, 16 avril - 21 décembre, 16 avril - 21 décembre 1566; MC/ET/XX/94; registre
    A la fin, répertoire chronologique des actes inséré comprenant seulement les dix-sept premiers actes.
  - Minutes. 1567, MC/ET/XX/95; registre. 230 f.
  - Minutes. 1568, MC/ET/XX/96; registre
  - Minutes. 1568 - 1569, MC/ET/XX/97
  - Minutes. 1569, 22 avril - décembre, 22 avril - décembre 1569; MC/ET/XX/98; cahier
  - Minutes. 1564 - 1572, MC/ET/XX/99
    1564 à 1569, 1568,21 juillet, 21 août, 20 septembre, 1570, 13 juillet, 1572, fragment du registre, de 1572, 28 avril à Ier octobre des fol. II à LVII.
  - Minutes. 1570, MC/ET/XX/100; registre
    A la fin, répertoire chronologique des actes inséré (2 ff).
  - Minutes. 1571, MC/ET/XX/101; registre
    - Vente à Antoine Lejemptel et Louise Pauline Noizeux, habitant 20, rue de la Grande Truanderie de deux corps de logis sis 3,rue des Jardins, avec obligation de maintenir le bail de la boutique à Louis Leroy, marchand de vin., 10 janvier 1794; MC/ET/XX/101
      Origine de l'information:
      Les membres du conseil général de la commune robespierriste de Paris (200 actes), par Béatrice Vanuxem, 1992-1993 (base de données migrée: voir contexte dans le Plan d’orientation général - Notaires de Paris, guides thématiques du Minutier).
      Date de création de la notice: 2006
      acte de vente; Jardins (rue des); Grande-Truanderie (rue de la); Lejemptel, Antoine; Leroy, Louis; Noizeux, Louise-Pauline; commerçant
  - Minutes (inventaires après décès). 1564 - 1574, MC/ET/XX/102
    Manque(s) constaté(s) dans cet article:
    L'article est incomplet.
    1564 à 1570, 1574.
    L'inventaire de 1567 incomplet du commencement, daté de l'année et postérieurement au 28 juin, d'après un des titres inventoriés.
    inventaire après décès
    - Inventaire après décès de Guillaume Nicolas, le jeune, notaire au Châtelet, qui demeurait au Monceau Saint-Gervais, à la requête de Nicole Sarazin, sa veuve, à l'occasion de son remariage., 29 décembre 1564; MC/ET/XX/102
      Notaires des XVIe-XVIIIe siècles (4153 actes), par Claire Béchu, Catherine Grodecki, Marie-Antoinette Fleury, Madeleine Jurgens, Marie-Françoise Limon-Bonnet, Pierre-Yves Louis, Xenia Pamfilova, Isabelle Pebay, v. 1950, 1986-1994 (fichier papier entièrement dématérialisé; voir contexte dans le Plan d’orientation général - Notaires de Paris, guides thématiques du Minutier).
      Date de création de la notice: 2008
      inventaire après décès; Nicolas, Guillaume; Sarazin, Nicole; notaire
    - Inventaire après décès de Jeanne Picard, veuve de Robert Le Normant, rue du Monceau Saint-Gervais., 30 juin 1565; MC/ET/XX/102; 7 f.
      Georges Wildenstein, Le goût pour la peinture dans la bourgeoisie parisienne entre 1550 et 1610, d'après des inventaires après décès conservés au Minutier central des notaires aux Archives nationales [6.084 actes], Gazette des Beaux-Arts, t. 33 bis, 1962 (voir contexte dans le Plan d’orientation général - Notaires de Paris, guides thématiques du Minutier).
      Date de révision: 2005
      Date de création de la notice: 2002
      inventaire après décès; Monceau-Saint-Gervais (rue du); Picard, Jeanne; Le Normant, Robert
    - Inventaire après décès de Jullyen Collynes, marchand, demeurant au vieux cimetière Saint-Jean de Beauvais, à l'enseigne de la Bouteille., 16 août 1565; MC/ET/XX/102; 6 f.
      inventaire après décès; Collynes, Jullyen; commerçant
    - Inventaire après décès de Huguette Le Moyne, femme de Sébastien de Longjay, maître tailleur d'habits, rue de Jouy, à l'image de l'Ermitage., 3 octobre 1565; MC/ET/XX/102; 2 f.
      inventaire après décès; Jouy (rue de); Le Moyne, Huguette; Longjay, Sébastien de; tailleur d'habits
    - Inventaire après décès de Marguerite Poncher, femme de Nicolas Transot, rue de la Mortellerie à l'enseigne du Chapeau rouge., 22 décembre 1565; MC/ET/XX/102; 16 f.
      Les oeuvres d'art sont mentionnées dans l'inventaire.
      inventaire après décès; Mortellerie (rue de la); Chapeau Rouge (enseigne du); Poncher, Marguerite; Transot, Nicolas
    - Inventaire après décès de Nicole de Laulnay, femme de Guillaume Pelevé, marchand, rue de la Truanderie., 29 mars 1566; MC/ET/XX/102; 16 f.
      inventaire après décès; Grande-Truanderie (rue de la); Laulnay, Nicole de; Pelevé, Guillaume; commerçant
    - Inventaire après décès de Marye Matheras, veuve de Guillaume Nicolas, marchand de bois, en la maison de la Belle Tourelle, au coin de la rue des Arcis., 27 novembre 1566; MC/ET/XX/102; 34 f.
      inventaire après décès; Matheras, Marye; Nicolas, Guillaume; commerçant
    - Inventaire après décès de Jean Rabotte, voiturier par eau, et Jeanne Nyvelle, sa femme, rue de la Mortellerie., 25 avril 1568; MC/ET/XX/102; 5 f.
      inventaire après décès; Mortellerie (rue de la); Rabotte, Jean; Nyvelle, Jeanne; transporteur de marchandises
    - Inventaire après décès de Jacques Denisot, maître cofretier-malletier., 16 juillet 1568; MC/ET/XX/102; 20 f.
      inventaire après décès; Denisot, Jacques
    - Inventaire après décès de Jean Sainton, procureur au Châtelet, rue des Nonnains d'Hières., 1er avril 1569; MC/ET/XX/102; 15 f.
      inventaire après décès; Nonnains-d'Hyères (rue des); Sainton, Jean; procureur de justice (Ancien Régime)
    - Inventaire après décès de Charles de l'Espine, clerc, demeurant près le chevet de Saint-Jean en Grève., 15 avril 1569; MC/ET/XX/102; 2 f.
      inventaire après décès; L' Espine, Charles de
    - Inventaire après décès de Jean Jullyen, savetier., 21 août 1570; MC/ET/XX/102; 4 f.
      inventaire après décès; Jullyen, Jean; bottier
    - Inventaire après décès de Pierre Le Lorain, marchand, rue Saint-Denis, à l'enseigne de la Tête Noire., 28 mai 1574; MC/ET/XX/102; 4 f.
      inventaire après décès; Saint-Denis (rue); Le Lorain, Pierre; commerçant